---
title: "econometr3"
author: "Anna Logunova"
date: '1 ноября 2016 г '
output: html_document
---
HW3.1. Путешественники-транжиры?

# Пункт 1(Оценки регрессии) 
```{r American_Express}
ann<-lm(Costs ~ Miles, data=American_Express)
summary(ann)
```
Было получено следующее уравнение регрессии:Costs=274.84969+1.25533*Miles
Выводы по уравнению:
1.Даже если длина путешествия составит 0 миль,стоимость путешествия будет равна 274.84969 долларов.
2.Наклонный коэффициент уравнения регрессии статистически значим на уровне 0.001,так как Pr(>|t|)<0.001
3.Коэффициент R^2=0.9652 показывает,что наша модель объясняет 96,52 % дисперсии изменения стоимости путешествия.

# Пункт 2(Доверительные интервалы) 
```{r ann}
confint(ann)
```
Были построены доверительные интервалы уровня доверия 0.95.Можно сделать вывод,что с 95 % вероятностью значение коэффициента регрессии лежат в интервале от 1.152481 до 1.358187.

# Пункт 3(доверительный интервал) 
```{r}
new.aan<-data.frame(Miles=c(4000,5000))
predict(ann,newdata=new.aan,interval="confidence")
```
Был построен доверительный интервал уровня 0.95 для путешественников,длина пути которых составила  4000 и 5000 миль.Стоимость путешествия для того кто проехал за весь путь 4000 миль,в среднем составила 5296.185 доллара,но точно ему это обошлось от 5139.736 долларов до 5452.634 доллара.Для того кто проехал 5000 миль,стоимость в среднем составила 6551.519 долларов, а вообще она лежит в интервале от 6322.503 до 6780.534 доллара.

# Пункт 4(Остатки) 
```{r}
fitted(ann)
residuals(ann)
```
Остатки-это разность между предсказанными и фактическими значениями.С помощью функции fitted были найдены предсказанные значения переменной,потом на основе сравнения с фактическими,которые были в исходном наборе данных,были получены остатки.

# Пункт 5(График регрессии)
```{r}
scatterplot(American_Express$Miles,American_Express$Costs)
```
На полученном графике видно,что эмпирическая линия проходит очень рядом с теоретической.В целом,можно сделать вывод,что линейная модель довольно хорошо описывает зависимость стоимости путешествия от длины путешествия.Также,с 95 % вероятностью наблюдения лежат в промежутке от первой пунктирной кривой до второй такой же пунктирной кривой.

# Пункт 7(Точечный прогноз)
```{r}
new.costt<-data.frame(Miles=c(6000))
predict(ann,newdata=new.costt)
```
Для путешественника,длина путешествия которого составила 6000 миль, менеджер предсказал расходы в размере 7806.852 доллара.

# Пункт 8(Интервальный прогноз)
```{r}
new.costtt<-data.frame(Miles=c(5550))
predict(ann,newdata=new.costtt,interval="prediction")
```
Для путешественника,длина путешествия которого составила 5550 миль, путешествие в среднем обошлось в 7241.952 доллара,а вообще путешествие обошлось ему в сумму от  6527.792 до 7956.113 доллара.
