---
title: "econometr2"
author: "Anna Logunova"
date: '31 октября 2016 г '
output: html_document
---

HW3.2. Сколько ты съешь мороженого в различных погодных условиях?

# Пункт 1(описательные статистики)
```{r icecreamh}
summary(icecreamh)
```
Выводы по переменным:
1.Минимальная температура при которой проводились данные наблюдения равна 11.9 градуса, максимальная равна 25.1 градуса.
2.Медиана данной переменной равна 18.30 градуса,а средняя температура равна 18.68 градуса.Среднее значение больше чем медиана,поэтому распределение данной переменной имеет положительную асимметрию.
3.25 % значений температур лежат от минимального значения до квартили первого уровня,то есть от 11.9 до 16.1 градуса.Аналогично,тогда 50 % значений от квартили первого уровня до квартили третьего уровня,то есть от 16.1 до 22.23 градуса,ну и оставшиеся 25 % от 22.23 до 25.1 градуса.
4.Минимальная выручка от продажи мороженого составила 185 долларов,максимальная 614 долларов.
5.Медиана данной переменной равна 410 долларов, а средняя выручка от продажи мороженого составила 402.4 доллара.Среднее значение в этот раз меньше чем медиана,поэтому распределение данной переменной имеет отрицательную асимметрию.
6.На основе нижней и верхней квартилей можно сделать следующие выводы:
25 % выручки от продажи составило от 185 долларов до 330.2 долларов,
50 % выручки составило от 330.2 долларов до 464.2 доллара,
25 % выручки составило от 464.2 доллара до 614 долларов.

# Пункт 2("Ящик с усами")
```{r}
boxplot(icecreamh$temp)
boxplot(icecreamh$sales)
```
На данных диаграммах "Ящик с усами" видны основные описательные статистики переменных этого набора данных:минимальное значение,максимальное значение,нижняя квартиль,медиана,верхняя квартиль.Они совпадают с теми результатами,которые мы описали в первом пункте. Очевидных выбросов нет в значениях ни по переменной температур наблюдения, ни по переменной продажи мороженого.

# Пункт 3(Гистограмма) 
```{r}
hist(icecreamh$sales,freq=FALSE,col="red",xlab="Температура наблюдения",ylab="Выручка от продажи мороженого",main="Гистограмма с наложенной ядерной оценкой плотности ")
 rug(jitter(icecreamh$sales))
lines(density(icecreamh$sales),col="blue",lwd=2)
```
По построенной гистограмме можно сделать вывод о том,что данные этого набора распределены не нормально, но близко к нормальному распределению.

# Пункт 4(Диаграмма рассеяния) 
```{r setup,include=FALSE}
plot(icecreamh)
```
На диаграмме рассеяния присутствуют два очевидных выброса, то есть это значения,которые отличаются от основной массы наблюдений.Можно сделать вывод,что чем выше была температура, тем больше было продано мороженого.

# Пункт 5(Корреляционная матрица) 
```{r}
cor(icecreamh)
```
Коэффициент корреляции=0.9575066 указывает на сильную прямую взаимосвязь между переменными этого набора данных.
