---
title: "econometr1"
author: "Anna Logunova"
date: '31 октября 2016 г '
output: html_document
---
HW2.1. Путешественники-транжиры?

# Пункт 1(Описательные статистики)
```{r setup, include=FALSE}
summary(American_Express)
```
При помощи функции summary() были построены(найдены) основные описательные статистики по переменным этого набора данных.По ним можно сделать следующие выводы: 
1.Минимальная длина пути путешественников составляет 1211 миль,максимальная 5439 миль.
2.Медиана данной переменной равна 3082 мили.Средняя длина пути,пройденная путешественниками, равна 3178 мили.Так как среднее значение по данной переменной больше чем медиана,то распределение такой переменной имеет положительную асимметрию.
3.На основе квартилей первого и третьего уровня можно сделать вывод:
25 % путешественников прошло количество миль,входящих в интервал [1211;2133], 50 % количество миль,входящих в интервал [2133,4267],25 % количество миль,входящих в интервал [4267,5439].
4.Минимальная стоимость путешествия равна 1802 доллара,максимальная 7026 долларов.
5.Медиана этой переменной равна 3998 долларов, в среднем путешествие обошлось путешественникам в 4264 доллара.Так как среднее значение больше чем медиана, то распределение данной переменной имеет положительную асимметрию.
6.Стоимость 25 % путешествий была от 1802 долларов до 3016 долларов, половина путешественников заплатила за путешествие от 3016 долларов до 5738 долларов, 25 % от 5738 до 7026 долларов. 

# Пункт 2("Ящик с усами")
```{r setup, include=FALSE}
boxplot(American_Express$Miles)
boxplot(American_Express$Costs)
```
На обоих диаграммах видно,что большинство значений лежат выше медианы,поэтому распределение каждой из переменной имеет положительную асимметрию.На диаграммах видны основные описательные статистики,такие,как минимум,максимум,медиана,квартиль первого уровня,квартиль третьего уровня.Они,очевидно,совпадают с теми,которыми мы получили в первом пункте.
Также можно заметить,что нет очевидных выбросов на данных диаграммах,что означает отсутствие в наборах данных переменных сильно отличающихся от основной массы значений.

# Пункт 3(Гистограмма)
```{r setup, include=FALSE}
hist(American_Express$Costs,freq=FALSE,col="red",xlab="Длина путешествия",ylab="Стоимость путешествия",main="Гистограмма с наложенной ядерной оценкой плотности ")
rug(jitter(American_Express$Costs))
lines(density(American_Express$Costs),col="blue",lwd=2)
```

На основе гистограммы с наложенной на неё ядерной оценкой плотности,можно сделать вывод,что распределение этого набора данных не нормальное.

# Пункт 4(Диаграмма рассеяния)
```{r setup, include=FALSE}
plot(American_Express)
```
На построенной диаграмме рассеяния видно,что очевидных выбросов нет и можно заметить,что чем больше была длина путешествия у путешественников,тем больше была стоиомость путешествия.(ярко выраженная линейная зависимость).

# Пункт 5(Корреляционная матрица)
```{r setup, include=FALSE}
cor(American_Express)
```
Коэффициент корреляции=0.9824339 явно указывает на сильную прямую взаимосвязь между переменными этого набора данных.
