---
title: "econometr4"
author: "Anna Logunova"
date: '1 ноября 2016 г '
output: html_document
---

HW3.2. Сколько ты съешь мороженого в различных погодных условиях?

# Пункт 1(Оценки регрессии) 
```{r icecreamh}
annn<-lm(sales ~ temp, data=icecreamh)
summary(annn)
```
Уравнение регрессии выглядит следующим образом:
Sales=-159.474+30.088*temp
Выводы по уравнению:
1.При увеличении температуры, при которой проводились наблюдения на один градус, ожидается увеличение выручки от продажи на 30.088 доллара.
2.Наклонный коэффциент статистически значим на уровне 0.001, так как значение Pr(>|t|)
<0.001. 
3.Коэффициент R^2=0.9168 показывает,что наша модель объясняет 91,68 % дисперсий изменения выручки от продаж мороженого. 

# Пункт 2(Доверительные интервалы) 
```{r}
confint(annn)
```
Значение коэффициента регрессии с 95 % вероятностью лежит от 23.70223 до 36.47350.Так как 0 не входит в данный интервал,то этот коэффициент статистически значимо отличается от нуля. 

# Пункт 3(Остатки)
```{r}
fitted(annn)
residuals(annn)
```
Остатки-это разность между предсказанными и фактическими значениями.Наблюдаемые значения,это те которые есть в данном наборе данных,по которому было построено уравнение регрессии.Предсказанные значения,это те,которые получились при построении уравнения регрессии.

# Пункт 4(Линии регрессии)
```{r}
scatterplot(icecreamh$temp,icecreamh$sales)
```
При наложении эмпирической линии регрессии на теоретическую видно,что есть довольно большие отклонения эмпирической линии от теоретической,это означает,что наша модель не полностью,не точно объясняет данную зависимость,может быть здесь подойдёт больше полиномиальная регрессия.

# Пункт 6(Точечный прогноз) 
```{r}
new.sals<-data.frame(temp=c(33))
predict(annn,newdata=new.sals)
```
В результате прогноза мы получили,что при температуре 33 градуса по Фаренгейту ожидается выручка от продаж мороженого в размере 833.4253 доллара.

# Пункт 7(Интервальный прогноз)
```{r}
new.salis<-data.frame(temp=c(45))
predict(annn,newdata=new.salis,interval="prediction")
```
При температуре 45 градусов по Фаренгейту в среднем ожидается выручка в размере 1194.48 доллара.Вообще же,значение выручки лежит от 1004.542 до 1384.417 долларов.
